臺灣彰化地方法院刑事判決　　　　　　　99年度易字第1242號
公　訴　人　臺灣彰化地方法院檢察署檢察官
被　　　告　王朝祥
上列被告因竊盜案件，經檢察官提起公訴（99年度偵字第10107
號），被告就被訴事實為有罪之陳述，本院進行簡式審判程序，
判決如下：
    主  文
王朝祥竊盜，累犯，處有期徒刑伍月，如易科罰金，以新臺幣壹
仟元折算壹日。又竊盜，累犯，處有期徒刑伍月，如易科罰金，
以新臺幣壹仟元折算壹日。應執行有期徒刑玖月，如易科罰金，
以新臺幣壹仟元折算壹日。
    事  實
一、王朝祥前因竊盜及3 次違反毒品危害防制條例等案件，經法
    院分別判處有期徒刑1 年6 月、9 月、6 月、4 月確定，減
    刑後，定應執行刑為有期徒刑1 年5 月；另因偽造文書案件
    ，經法院判處有期徒刑3 年，上開案件接續執行，於民國98
    年8 月18日縮短刑期假釋出監，於99年4 月30日假釋期滿假
    釋未經撤銷，其未執行之刑，以已執行論。仍不知悔改，復
    為下列竊盜犯行：
  (一)於99年10月2 日凌晨3 時40分許，在彰化縣彰化市○○○路
    320 號前，見車牌號碼8080-UD 號自小客貨車內放置有筆記
    型電腦，竟意圖為自己不法之所有，撿拾路邊之石頭打破該
    自小客貨車駕駛座後方之車窗玻璃後（毀損部分已據羅嘉翔
    撤回告訴，另經檢察官為不起訴處分），伸手進入車內徒手
    竊取羅嘉翔所有、置於上開自小客貨車內之廠牌ASUS、型號
    UL50UG、序號為99N0AS527545號之筆記型電腦1 台，得手後
    ，於同日下午1 時許，在彰化縣彰化市○○○○道路與彰南
    路口附近，將所竊得之上開筆記型電腦，以新臺幣（下同）
    10,000元之價格，出售予不知情之二手商品買賣業者黃申易
    ，所得款項已花用殆盡。嗣經羅嘉翔在網路拍賣網站上發現
    「88二手舖」出售相似其失竊之筆記型電腦，而於同年10月
    4 日前往賣家位於臺中市○區○○○街24號之「88二手舖」
    查看，確認序號與其失竊筆記型電腦之序號相同，報警處理
    而循線查悉上情。
  (二)於99年10月4 日凌晨4 時30分許，行經彰化縣彰化市○○路
    15巷6 弄2 號前，見車牌號碼6133-NE 號自小客車停放於該
    處，復意圖為自己不法之所有，以其拾獲之鑰匙開啟電源發
    動引擎之方式，竊取黃元宏所有、車主登記為黃元宏母親楊
    惠琴之上開自小客車（價值約200,000 元），得手後，供己
    代步使用，於同日上午5 時許，將該車行駛至彰化縣彰化市
    福山里公墓產業道路旁棄置於該處。嗣王朝祥在本件竊盜犯
    行尚未被有偵查犯罪職權之公務員發覺前，在彰化縣警察局
    彰化分局八卦山派出所接受詢問時主動供出犯罪事實，自首
    並接受裁判。
二、案經羅嘉翔、黃元宏訴由彰化縣警察局彰化分局報告臺灣彰
    化地方法院檢察署檢察官偵查起訴。
    理  由
一、本件被告王朝祥所犯係死刑、無期徒刑、最輕本刑為3 年以
    上有期徒刑以外之罪，其就被訴事實為有罪之陳述，經本院
    裁定以簡式審判程序審理，則依刑事訴訟法第273 條之2、
    同法第159 條第2 項之規定，不適用傳聞法則有關限制證據
    能力之相關規定，合先敘明。
二、上揭事實，業據被告王朝祥於警詢及審理中坦承不諱，事實
    欄一之(一)部分，且經證人即告訴人羅嘉翔於警詢、偵查中證
    述明確，並有證人即收購該筆記型電腦之黃申易於警詢時之
    證言（偵卷第10至11頁）、羅嘉翔出具之贓物認領保管單1
    紙（偵卷第16頁）、彰化縣警察局彰化分局99年10月4 日扣
    押筆錄、扣押物品目錄表、商品買賣同意書（偵卷第13至14
    頁、第18頁）、監視器錄影翻拍照片及證物照片共10張（偵
    卷第20至21頁）在卷可稽；事實欄一之(二)部分，亦經證人即
    告訴人黃元宏於警詢、偵查中證述明確，並有黃元宏出具之
    贓物認領保管單（偵卷第17頁）、失車案件基本資料詳細畫
    面（偵卷第19頁）各1 紙附卷可憑，足認被告自白與事實相
    符，堪可採信。本件事證明確，被告犯行堪以認定，應依法
    論科。
三、核被告王朝祥事實欄一之(一)、(二)所為，均係犯刑法第320 條
    第1 項之竊盜罪。被告所犯上開2 罪，犯意各別，應分論併
    罰。被告有如事實欄一所述之前案科刑及執行紀錄，有卷附
    臺灣高等法院被告前案紀錄表可按，其受有期徒刑之執行完
    畢，5 年以內故意再犯有期徒刑以上之罪，所犯上開2 罪，
    均為累犯，應依刑法第47條第1 項之規定，各加重其刑。被
    告於事實欄一之(一)竊盜犯行為警查獲後，在有偵查犯罪權限
    之公務員發覺其事實欄一之(二)所示竊盜犯行前，即於警詢時
    主動供出，並接受裁判，有警員陳信憲出具之自首情形紀錄
    表1 紙（偵卷第23頁）在卷可憑，就事實欄一之(二)所示竊盜
    犯行，核與自首之規定相符，依刑法第62條前段之規定減輕
    其刑，並先加後減之。又被告於事實欄一之(一)犯罪時間應為
    99年10月2 日凌晨3 時40分許，此觀監視器錄影翻拍照片顯
    示之時間甚明，起訴書記載該次竊盜之犯罪時間為同日凌晨
    3 時許，尚有未合，附此敘明。爰審酌被告素行不佳，先前
    已有竊盜前科，仍不思悔改，其正值壯年，不思循正途獲取
    財物，復為本案2 次竊盜犯行，及其各次竊盜之手段、所得
    財物價值、家庭狀況、教育程度等一切情狀，認公訴檢察官
    具體求處應執行有期徒刑2 年（本院卷第50頁反面），尚嫌
    過重，爰分別量處如主文所示之刑，且均諭知易科罰金之折
    算標準，並依刑法第51條第5 款之規定，定其應執行之刑及
    易科罰金之折算標準。被告於事實欄一之(二)行竊時所使用之
    鑰匙，並非被告所有之物，不予宣告沒收。至起訴意旨以被
    告有多次竊盜前科，於短期間內又為7 次竊盜犯行，顯有犯
    罪習性，請求併對被告諭知強制工作之處分。然按竊盜犯及
    與竊盜案件有關之贓物犯，其保安處分之宣告及執行，依竊
    盜犯贓物犯保安處分條例之規定；18歲以上之竊盜犯、贓物
    犯有犯罪之習慣者，固得諭知於刑之執行前，令入勞動場所
    強制工作，惟其應執行之刑未達1 年以上者，則不適用之，
    竊盜犯贓物犯保安處分條例第1 條、第2 條第4 項規定甚明
    。本件就被告所犯2 次竊盜罪，分別判處有期徒刑5 月、5
    月，並定其應執行刑為有期徒刑9 月，所定應執行之刑既未
    達1 年以上，則依前揭條文規定，自不得適用竊盜犯贓物犯
    保安處分條例之規定宣告強制工作處分，併此敘明。
據上論斷，應依刑事訴訟法第273 條之1 第1 項、第299 條第1
項前段，刑法第320 條第1 項、第47條第1 項、第62條前段、第
41條第1 項前段、第8 項、第51條第5 款，刑法施行法第1 條之
1 第1 項、第2 項前段，判決如主文。
本案經檢察官詹喬偉到庭執行職務。
中    華    民    國   100    年    1     月    24    日
                  刑事第八庭          法  官 王素珍
以上正本證明與原本無異。
如不服本判決應於收受判決後10日內向本院提出上訴書狀，並應
敘述具體理由；其未敘述上訴理由者，應於上訴期間屆滿後20日
內向本院補提理由書（均須按他造當事人之人數附繕本）「切勿
逕送上級法院」。
告訴人或被害人對於判決如有不服具備理由請求檢察官上訴者，
其上訴期間之計算係以檢察官收受判決正本之日期為準。
中    華    民    國   100    年    1     月    24    日
                                     書記官  陳秀香
附錄本案論罪科刑法條：
中華民國刑法第320條
意圖為自己或第三人不法之所有，而竊取他人之動產者，為竊盜
罪，處5  年以下有期徒刑、拘役或 5 百元以下罰金。
意圖為自己或第三人不法之利益，而竊佔他人之不動產者，依前
項之規定處斷。
前二項之未遂犯罰之。